【裁判字號】    97,易,1159
【裁判日期】    980527
【裁判案由】    竊盜等
【裁判全文】
臺灣高雄地方法院刑事判決              97年度易字第1159號
公  訴  人  臺灣高雄地方法院檢察署檢察官
被      告  甲○○
            乙○○
            丁○○
                    （現於臺灣高雄第二監獄執行中）
上列被告等因竊盜等案件，經檢察官提起公訴（97年度偵字第17
237 號），嗣因被告等就被訴事實均為有罪之陳述，經本院告知
簡式審判程序意旨，並聽取當事人之意見後，本院合議庭裁定由
受命法官獨任依簡式審判程序審理，判決如下：
    主  文
甲○○犯竊盜罪，累犯，處有期徒刑陸月，如易科罰金，以新台
幣壹仟元折算壹日。
乙○○共同犯搬運贓物罪，累犯，處有期徒刑肆月，如易科罰金
，以新台幣壹仟元折算壹日。
丁○○共同犯搬運贓物罪，累犯，處有期徒刑肆月，如易科罰金
，以新台幣壹仟元折算壹日。
    事  實
一、甲○○前於民國94、95年間，因竊盜、施用毒品等案件，經
    本院分別判處有期徒刑7 月、6 月、8 月確定，嗣分別經減
    刑為3 月15日、3 月、4 月，於96年10月19日縮刑期滿執行
    完畢出監；乙○○因施用毒品、詐欺等案件，分別經本院、
    臺灣高等法院高雄分院判處有期徒刑10月、5 月確定，又因
    恐嚇、施用毒品案件，經本院分別判處有期徒刑4 月、11月
    確定，經分別減刑為2 月、5 月15日確定，經接續執行，甫
    於97年2 月26日執行完畢出監；丁○○前於95年間，因施用
    毒品等案件，經本院分別判處有期徒刑1 年、5 月，應執行
    有期徒刑1 年4 月確定，嗣經減刑為6 月、2 月15日，應執
    行有期徒刑8 月，又於96年間，因施用毒品、詐欺等案件，
    經本院分別判處有期徒刑8 月、6 月確定，並經減刑為4 月
    、3月，應執行有期徒刑6月，上開案件接續執行，於97年4
    月11日縮短刑期假釋出監並交付保護管束，於97年5 月8 日
    期滿假釋未經撤銷，視為有期徒刑執行完畢。
二、詎甲○○不知悔改，竟意圖為自己不法之所有，於97年6 月
    12日23時30分許，騎乘機車至高雄市○○區○○街上福康兒
    童遊戲場後方水溝前，徒手竊取高雄市苓雅區區公所管領之
    水溝蓋12塊（長49公分、寬25公分，每塊價值約新臺幣1600
    元）得手，並以機車載回其位於高雄市苓雅區○○○路53巷
    3 號3 樓住處地下室藏放，並於97年6 月13日上午8 時許，
    將其中4 塊水溝蓋載往高雄市小港區出售予真實年籍不詳之
    人，得款1000元。而乙○○、丁○○亦均不知悔改，明知上
    開水溝蓋係甲○○竊得之贓物，竟共同基於搬運贓物之犯意
    聯絡，於97年6 月13日13時許，由丁○○騎乘車號XKA-117
    號機車搭載乙○○，並將甲○○藏放在上開地下室之贓物即
    水溝蓋其中4 塊（剩下4 塊另由甲○○騎乘車號XSC-097 號
    機車載運），搬運至機車上欲外出販賣。嗣經員警巡邏經過
    ，而在上開地下室前查獲乙○○及丁○○2 人，並在高雄市
    苓雅區○○○路891 號前查獲甲○○，當場分別在其等機車
    上各起獲水溝蓋4 塊，共8 塊。
三、案經高雄市苓雅區公所訴由高雄市政府警察局苓雅分局移請
    臺灣高雄地方法院檢察署檢察官偵查起訴。
    理  由
一、本件被告甲○○所犯刑法第320 條第1 項之竊盜罪、被告乙○○、丁○○所犯刑法第349 條第2 項之搬運贓物罪，均係
    死刑、無期徒刑、最輕本刑為3 年以上有期徒刑以外之罪，
    被告等於準備程序就前揭被訴事實均為有罪之陳述，經依法
    告知簡式審判程序之旨，並聽取當事人之意見後，本院認無
    不得或不宜改依簡式審判程序進行之處，爰依刑事訴訟法第
    273 條之1 第1 項，合議庭裁定本件由受命法官獨任進行簡
    式審判程序，合先敘明。
二、上開事實，業據被告甲○○、乙○○、丁○○3 人於本院審
    理時坦承不諱（本院卷第223 頁），核與證人鄭文耀警詢（
    警卷第13至15頁）中證述情節大致相符，並有高雄市政府警
    察局苓雅分局搜索、扣押筆錄及扣押目錄表（警卷第16至25
    頁）、查獲採證照片10幀（警卷第39至43頁）在卷可證，足
    認被告3 人之自白與事實相符。是本件事證明確，被告3 人
    上開犯行，均堪以認定。
三、核被告甲○○所為，係犯刑法第320 條第1 項之竊盜罪；被
    告乙○○、丁○○所為，均係犯刑法第349 條第2 項之搬運
    贓物罪。被告乙○○、丁○○2 人，就搬運贓物之行為，有
    犯意聯絡及行為分擔，為共同正犯。又竊盜搬運贓物，為竊
    盜罪之當然結果，在論處被告以竊盜罪外，不能再依贓物罪
    論科（最高法院24年上字第3283號判例要旨參照）。本件被
    告甲○○搬運贓物，為竊盜罪當然結果，故不能再依贓物罪
    論處，附此敘明。又被告甲○○、乙○○、丁○○分別有如
    事實欄第一項所載之前案紀錄，此有臺灣高等法院被告前案
    紀錄表3 份附卷可稽，其等於5 年以內再故意犯本件有期徒
    刑以上之罪，均為累犯，應分別依刑法第47條第1 規定加重
    其刑。
四、爰審酌被告甲○○前有竊盜、施用毒品等犯行，被告乙○○
    前有詐欺、施用毒品等犯行，被告丁○○前有詐欺、施用毒
    品等犯行，俱經判處徒刑執行完畢，均素行非佳。被告甲○○竟不思戒惕，再犯本案竊取公有物品，顯見其並無真心悔
    改之意；被告乙○○、丁○○2 人明知扣案水溝蓋為被告甲○○竊得之贓物，竟協助搬運，助長財產犯罪之歪風，漠視
    他人財產權益，實有不該，本均不宜寬貸，惟念被告3 人犯
    後均知坦承犯行，態度尚佳，且不法取得之財物價值非鉅，
    及其等犯罪動機、目的、手段等一切情狀，各量處如主文所
    示之刑，並分別諭知易科罰金之折算標準，以資懲儆。
據上論斷，應依刑事訴訟法第273 條之1 第1 項、第284 條之1
、第299 條第1 項前段，刑法第320 條第1 項、第349 條第2項
、第28條、第47條第1 項、第41條第1 項前段，刑法施行法第1
條之1 ，判決如主文。
本案經檢察官丙○○到庭執行職務。
中    華    民    國    98    年     5     月    27   日
                  刑事第六庭    法  官  曾仁勇
以上正本證明與原本無異。
如不服本判決應於收受本判決後10日內向本院提出上訴書狀，並
應敘述具體理由，如未敘述上訴理由者，應於上訴期間屆滿後20
日內補提理由書狀於本院（均須按他造當事人之人數附繕本）「
切勿逕送上級法院」。
中    華    民    國    98    年     5    月     27   日
                                書記官  王紀芸
附錄：本案論罪科刑之法條
中華民國刑法第320 條第1 項
意圖為自己或第三人不法之所有，而竊取他人之動產者，為竊盜
罪，處 5 年以下有期徒刑、拘役或 5 百元以下罰金。
中華民國刑法第349 條第2 項
搬運、寄藏、故買贓物或為牙保者，處 5 年以下有期徒刑、拘役
或科或併科 1 千元以下罰金。


司法院資訊處製作；財團法人民間司法改革基金會備份。
